臺灣雲林地方法院民事簡易判決
111年度港簡字第5號
原      告  王江東
被      告  吳茂己
上列當事人間請求損害賠償事件，經原告提起刑事附帶民事訴訟
，由本院刑事庭裁定移送前來（110年度附民字第217號），本院
於民國111年1月6日言詞辯論終結，判決如下：
    主  文
被告應給付原告新臺幣2萬元，及自民國110年8月14日起至清償
日止，按週年利率百分之5計算之利息。
原告其餘之訴駁回。
訴訟費用由被告負擔10分之1，餘由原告負擔。
本判決原告勝訴部分得假執行。但被告以新臺幣2萬元為原告預
供擔保，得免為假執行。
原告其餘假執行之聲請駁回。
    事實及理由
一、原告主張：兩造原為同事，兩造於民國110年1月14日下午3
    時7分許，在雲林縣四湖郷海清路三條崙海水浴場工作時發
    生糾紛，被告竟公然對原告辱罵「幹你娘機掰」（臺語）、
    「你是神經的嗎」（臺語）、「你神經的啦」（臺語）等語
    （下稱系爭言詞），而貶損原告之名譽、尊嚴及社會評價，
    已侵害原告之名譽權，爰依侵權行為之法律關係提起本件訴
    訟。並聲明：㈠被告應給付原告新臺幣（下同）20萬元，及
    自起訴狀繕本送達被告之翌日起至清償日止，按週年利率百
    分之5計算之利息；㈡願供擔保請准宣告假執行。
二、被告則以：對於本院110年度易字第452號刑事判決（下稱刑
    事判決）所載罵人部分沒有意見，但我不願意賠償原告20萬
    元，原告社會地位並沒有其所述這麼高等語置辯。
三、得心證之理由：
  ㈠原告主張上開事實，業經本院刑事庭判決被告犯公然侮辱罪
    ，處拘役20日，如易科罰金，以1,000元折算1日確定，有刑
    事判決在卷可憑（見本院卷第11頁至第14頁），並經本院依
    職權調閱刑事判決卷宗、臺灣雲林地方檢察署110年度交查
    字第425號、110年度偵字第3052號偵查卷宗核實相符。被告
    亦自陳對刑事判決所載罵人部分沒有意見等語(見本院卷第6
    0頁)，堪信為真實。被告自應負侵權行為責任。
　㈡按因故意或過失不法侵害他人之權利者，負損害賠償責任；
    不法侵害他人之身體、健康、名譽、自由、信用、隱私、貞
    操，或不法侵害其他人格法益而情節重大者，被害人雖非財
    產上之損害，亦得請求賠償相當之金額，民法第184條第1項
    前段、第195條第1項前段，分別定有明文。又按不法侵害他
    人之人格權，被害人受有非財產上損害，請求加害人賠償相
    當金額之慰撫金時，法院對於慰撫金之量定，應斟酌實際加
    害情形、所造成之影響、被害人痛苦之程度、兩造之身分地
    位、經濟情形及其他各種狀況，以核定相當之數額（最高法
    院47年台上字第1221號、51年台上字第223號判例要旨參照
    ）。原告主張因被告以系爭言詞辱罵之行為，致其名譽受到
    貶損而受有精神上痛苦，依民法第195條第1項前段規定，原
    告自得請求被告賠償非財產上之損害。爰審酌原告自述為大
    學畢業，曾於公股銀行服務，目前無業等語；被告自述國中
    畢業，現從事南瓜農作，月收入約1、2千元等語，並參考原
    告提出之學士學位證書、臺灣土地銀行職員服務證明書、兩
    造之稅務電子閘門財產所得調件明細表（見本院卷第23頁至
    第25頁、第35頁至第49頁），斟酌兩造之身分、地位、經濟
    能力，及被告所為前揭行為侵害原告名譽法益之程度，以及
    原告因此所受精神上痛苦之程度等一切情狀，認原告請求被
    告給付精神慰撫金20萬元尚屬過高，應以2萬元為適當。
　㈢末按遲延之債務，以支付金錢為標的者，債權人得請求依法
    定利率計算之遲延利息；應付利息之債務，其利率未經約定
    ，亦無法律可據者，週年利率為百分之5；給付無確定期限
    者，債務人於債權人得請求給付時，經其催告而未為給付，
    自受催告時起，負遲延責任，其經債權人起訴而送達訴狀，
    或依督促程序送達支付命令，或為其他相類之行為者，與催
    告有同一效力，民法第233條第1項前段、第203條、第229條
    第2項分別有明文規定。本件原告之請求，核屬無確定期限
    之給付，自應經原告催告未為給付，被告始負遲延責任。準
    此，原告請求被告給付自起訴狀繕本送達翌日即110年8月14
    日（見附民字卷第15頁）起至清償日止，按週年利率百分之
    5計算之利息，核無不合，應予准許。
四、綜上所述，原告請求被告給付2萬元，及自起訴狀繕本送達
    翌日即110年8月14日起至清償日止，按週年利率百分之5計
    算之利息，為有理由，應予准許；逾此範圍之請求，為無理
    由，應予駁回。　
五、本件原告勝訴部分係依民事訴訟法第427條第1項適用簡易訴
    訟程序所為被告敗訴之判決，依同法第436條第2項、第389
    條第1項第3款規定，應依職權宣告假執行，並依同法第392
    條第2項規定，依職權宣告被告如預供擔保，得免為假執行
    。至原告敗訴部分，其假執行之聲請失所附麗，應併予駁回
    。
六、本件事證已臻明確，當事人其餘攻擊防禦方法及所提證據，
    經審酌後，核與判決結果不生影響，爰不逐一論述，併此敘
    明。
七、訴訟費用負擔之依據：民事訴訟法第79條。
中　　華　　民　　國　　111 　年　　1 　　月　　20　　日
                      北港簡易庭  法  官  詹皇輝
以上正本證明與原本無異。
如不服本判決，應於送達後20日內，向本院北港簡易庭提出上訴
狀並表明上訴理由，如於本判決宣示後送達前提起上訴者，應於
判決送達後20日內補提上訴理由書（須附繕本）。
中　　華　　民　　國　　111 　年　　1 　　月　　20　　日
　　　　　　　　　　　　　　　　　書記官　伍幸怡